臺灣高等法院高雄分院刑事判決　　　　99年度上易字第1055號
上　訴　人　臺灣高雄地方法院檢察署檢察官
被　　　告　吳建明
被　　　告　江奕萱
被　　　告　吳麗君
上列上訴人因被告電子遊戲場業管理條例等案件，不服臺灣高雄
地方法院99年度審易字第2891號中華民國99年9 月16日第一審判
決（起訴案號：臺灣高雄地方法院檢察署99年度偵字第7762、11
345 、12298 、13350 、13871 、14822 、16933 、17308 號）
，提起上訴，本院判決如下：
    主  文
上訴駁回。
    事實及理由
一、本案經本院審理結果，認第一審判決認事用法及量刑均無不
    當，應予維持，並引用第一審判決書記載之事實、證據及理
    由。
二、檢察官上訴意旨略以：電子遊戲機之程式於設計之初即已隱
    含該遊戲機具有較高獲勝機率，已非純粹射倖性，此從經營
    者必須花費資金購買或租用遊戲機台，並提供場所擺放而仍
    能獲利可明，被告等3 人主觀上應具有營利之意圖，應成立
    刑法第268 條之意圖營利而提供賭博場所罪；被告吳建明於
    本案犯8 罪，另有多件違電子遊戲場業管理條例等案件在檢
    察官偵查中，顯見其目無法紀，原判決量刑過輕云云。
三、經查：
  (一)按刑法第268 條所定之圖利供給賭博場所罪、聚眾賭博罪，
    除行為人主觀上之營利意圖之外，其營利之來源必與供給賭
    博場所或聚眾賭博之客觀構成要件行為相結合，始克當之；
    即單純因供給賭博場所或聚眾賭博而牟利，諸如抽頭，或變
    相以收取清潔費、茶水費等名目為之，倘獲利之來源乃取決
    於賭博本身之輸贏，乃仰賴賭博之射倖性與或然率，即是否
    輸贏仍在未定，自應成立賭博罪，而非該當刑法第268 條之
    罪（臺灣高等法院96年度法律座談會結論參照）。本件被告
    3 人利用上開擺設之電子遊戲機，其中不確定之輸贏機率與
    賭客賭博財物，係以該電子遊戲機出現之偶然事實決定勝負
    ，即以此射倖性之方式計算輸贏，本身既未抽佣，且賭客間
    亦無對賭情事，性質上係利用該機器代替自己與不特定之賭
    客在前開公眾得出入之場所賭博，此與意圖營利而供給賭博
    場所之行為，並不相同。此外，復查無其他積極證據足認被
    告3 人有何共同抽頭營利之行為，即難認被告3 人有觸犯刑
    法第268 條之圖利供給賭博場所罪。此部分本應諭知無罪之
    判決，惟因公訴意旨認此部分若成立犯罪，亦與其前開賭博
    罪之犯行具有裁判上一罪之想像競合犯關係，原判決不另為
    無罪之諭知，核無不合。
  (二)原判決審酌被告吳建明未經許可擅自經營電子遊戲場業，破
    壞國家對於電子遊戲場業之管理，且為貪圖利益，復於事實
    (一)、(四)、(六)部分與他人賭博財物，助長社會大眾之僥倖心理
    ，危害社會善良風氣，且被告吳建明前有多次經營電子遊戲
    場業遭判刑或現仍在偵、審中之紀錄，有臺灣高等法院被告
    前案記錄表1 紙在卷可參，所為不知悔改，惟其犯後坦承犯
    行，態度尚可等一切情狀，就被告吳建明所犯電子遊戲場業
    管理條例第22條之非法營業罪8罪分別量處有期徒刑4 月、
    3 月、3 月、4 月、3 月、4 月、4 月、3 月並定應執行刑
    有期徒刑10月及諭知易科罰金之折算標準。原判決已詳細說
    明其量刑之基礎及考量之事項，經核其量刑並無不當。
  (三)綜上所述，檢察官上訴為無理由，應予駁回。
四、據上論斷，應依刑事訴訟法第368 條、第373 條，判決如主
    文。
本案經檢察官高碧霞到庭執行職務。
中    華    民    國  100     年    1     月    13    日
                  刑事第九庭    審判長法  官   莊秋桃
                                      法  官   田平安
                                      法  官   范惠瑩
以上正本證明與原本無異。
不得上訴。
中    華    民    國  100     年    1     月    13    日
                                      書記官   戴育婷